【裁判字號】    89,易,1258
【裁判日期】    891109
【裁判案由】    竊盜
【裁判全文】
臺灣屏東地方法院刑事判決                        八十九年度易字第一二五八號
    公  訴  人  臺灣屏東地方法院檢察署檢察官
    被      告  戊○○
右列被告因竊盜案件，經檢察官提起公訴（八十九年度偵字第四五九五號），本院判
決如左：
    主  文
戊○○竊盜，處有期徒刑拾月。
    事  實
戊○○基於為自己不法所有之意圖，於民國（下同）八十八年九月二十七日上午八時
許，先至屏東縣鹽埔鄉○○村○○路六號乙○○之住處，向丁○○借得ＸＬ－４５０
３號小貨車後，即駕駛該車至同鄉○○村○○○街五十五號丙○○所有之鰻魚池，竊
取丙○○所有之電纜線（重約二、三百公斤，價值約新台幣五萬元），於竊得該批電
纜線，隨即將之置於該輛小貨車上，即已將之置於自己實力支配之下後，尚未及駕車
駛離時，即為丙○○發現，戊○○遂棄車逃離現場，經警查詢該輛小貨車之車籍資料
，並詢問丁○○後，始查知上情。案經屏東縣警察局里港分局報告臺灣屏東地方法院
檢察署檢察官偵查起訴，於本院審理中，戊○○經合法傳喚、拘提均無正當理由而未
到庭，經本院通緝後，始行到案。
    理  由
一、訊業據被告矢口否認有上開犯行，辯稱其固有於當天向丁○○借用該輛小貨車，
    然其係於當日上午約六時許向丁○○借用，並於同日八時許即已歸還，嗣其隨即
    與其母一同至田中工作等語。經查，被害人丙○○所有之上述電纜線確係於前述
    時地，遭駕駛上開丁○○所有小貨車之人所竊之事實，已經被害人丙○○於警訊
    指述綦詳，並有其所出具之贓物領具一紙可稽；次查，被告確係於案發當日八時
    許，向丁○○借用上開小貨車，之後即未曾歸還該輛小貨車，並曾對丁○○表示
    其係駕駛該輛小貨車前往竊取電纜線，而該車因遺落於案發現場，已遭警扣留於
    派出所之事實，已經證人丁○○於警訊指述明確，而被告與丁○○間素無怨隙，
    此已經丁○○與被告先後分別於警訊及本院審理中陳明，衡情丁○○尚難認有何
    誣陷被告之必要，其詞應堪採信；再查，被告雖辯稱其於案發當日上午八時許，
    即已將該車駛至上開乙○○之住處歸還丁○○，並稱當時乙○○之父親曾經見聞
    等語，然經本院訊問乙○○之父甲○○到庭結證稱，其並不認識被告，亦未曾見
    聞被告將小貨車歸還丁○○等語（見本院八十九年十月十七日訊問筆錄），而乙○○亦結證稱，未曾見聞被告將車歸還丁○○，但曾聽丁○○於案發後隔日對其
    表示車已被扣留於派出所等語（見本院八十九年十月五日訊問筆錄），再被告於
    警訊中係供稱其將該車歸還丁○○時，丁○○有在屋內廳見，並曾答應等語，嗣
    於偵查及本院審理中，始改稱將車歸還時，丁○○並不在場，僅有乙○○之父甲○○在場見聞等語，是其供述先後矛盾，顯難採信。綜上所述，被告所辯係諉卸
    之詞，不足採信，其犯行可以認定。
二、核被告戊○○所為，係犯刑法第三百二十條第一項之竊盜罪。爰酌被告前於八十
    八年九月十四日甫因竊盜案件，經本院判處有期徒刑六月，現仍於台灣高等法院
    高雄分院審理中，此有台灣高等法院被告全國前案紀錄表可憑，竟於本院前案判
    決後即再犯本案，不知悔改，素行不良、犯罪動機、目的、手段、所生之危害及
    犯罪後一再飾詞否認犯行，未見悔意之態度等一切情狀，量處如主文所示之刑。
據上論斷，應依刑事訴訟法第二百九十九條第一項前段、刑法第三百二十條第一項、
、罰金罰鍰提高標準條例第一條前段，判決如主文。
本案經檢察官簡靜玉到庭執行職務。
中      華      民      國      八十九      年      十一    月    九    日
                                      臺灣屏東地方法院刑事第二庭
                                          法  官    莊鎮遠
右正本證明與原本無異。
對於本判決如有不服應於收受送達後十日內向本院提出上訴書狀上訴於台灣高等法院
高雄分院並按他造當事人之人數附具繕本。
                                          書記官   吳光璵
中      華      民      國      八十九      年      十一    月    九    日
附錄論罪法條：
中華民國刑法第三百二十條
 (普通竊盜罪、竊佔罪)
意圖為自己或第三人不法之所有，而竊取他人之動產者，為竊盜罪，處五年以下有期
徒刑、拘役或五百元以下罰金。
意圖為自己或第三人不法之利益，而竊佔他人之不動產者，依前項之規定處斷。
前二項之未遂犯罰之。


司法院資訊處製作；財團法人民間司法改革基金會備份。
